【裁判字號】    92,簡上,362
【裁判日期】    920729
【裁判案由】    電子遊戲場業管理條例
【裁判全文】
臺灣高雄地方法院刑事判決                        九十二年度簡上字第三六二號
    上訴人  臺灣高雄地方法院檢察署檢察官
    被  告  甲○○
右列上訴人因被告違反電子遊戲場業管理條例等案件，不服本院高雄簡易庭九十二年
度簡字第二一六二號中華民國九十二年六月十三日刑事簡易判決（聲請簡易判決處刑
案號：臺灣高雄地方法院檢察署九十二年度偵字第一○一六○號），提起上訴，本院
管轄之第二審合議庭判決如左：
    主  文
原判決撤銷。
本件公訴不受理。
    理  由
一、公訴意旨略以：被告甲○○明知未依規定辦理營利事業登記者，不得經營電子遊
    戲場業，設置電子遊戲機供不特定人益智娛樂營利，竟自民國九十二年四月二十
    日起，在高雄市○○區○○里○○路九十二號「Ｑ便利商店」內，設置「滿貫大
    亨」二臺、「全象」一臺、「超級金象王」一臺、「彩金象」一臺、「龍飛鳳舞
    」一臺及「賽馬」一臺等電子遊戲機臺，供不特定人打玩營利。嗣於九十二年四
    月二十九日，為警於上址查獲，因認被告所為，涉嫌違反電子遊戲場業管理條例
    第十五條之規定，應依同法第十五條處罰等語。
二、按已經提出公訴或自訴之案件，在同一法院重行起訴者，應諭知不受理之判決，
    並得不經言詞辯論為之，刑事訴訟法第三百零三條第二款、第三百零七條分別定
    有明文。經查：本件公訴人認被告涉嫌違反電子遊戲場業管理條例等節，雖業經
    其於九十二年五月十五日，以九十二年度偵字第一○一六○號聲請簡易判決處刑
    書向本院聲請簡易判決處刑，並於九十二年六月十二日繫屬在案，惟依前開聲請
    簡易判決處刑書所載，被告之犯罪時間為九十二年四月二十日起至同年月二十九
    日止，而被告另自九十二年四月十日起至同年月二十三日止，在高雄市○○路三
    ○二號「界揚超商」違規經營電子遊戲場業，於九十二年四月二十三日為警查獲
    ，旋遭臺灣高雄地方法院檢察署檢察官於九十二年五月三十日向本院聲請簡易判
    決處刑，並於九十二年六月十一日繫屬本院（九十二年度簡易第二一四八號，嗣
    承辦法官認不宜以簡易判決處刑，改為九十二年度易字第一五○八號，並依通常
    程序審理），有臺灣高雄地方法院檢察署檢察官九十二年度偵字第一○九三○號
    聲請簡易判決處刑書及臺灣高等法院被告全國前案紀錄表各一份附卷足憑，並經
    本院依職權調取本院九十二年度易字第一五○八號卷核閱無誤，故被告前後二涉
    嫌犯罪行為，犯罪時間緊接，觸犯構成要件相同罪名，顯具有連續犯之裁判上一
    罪關係，應為同一案件，公訴人就同一案件，向本院重行起訴，依首開規定，本
    件自不得加以審判。
三、原審未予詳查，遽以量處被告有期徒刑三月，並諭知易科罰金之折算標準，尚有
    未洽，上訴意旨以被告另自九十二年六月初起至同年月十一日止，涉嫌再度違規
    經營電子遊戲場業，原判決未及審酌為由，指摘原判決不當，固非無見，惟本件
    不得審判已如前述，自應由本院將原判決撤銷，諭知公訴不受理。
四、末按檢察官聲請以簡易判決處刑之案件，經法院認為有第四百五十一條之一第四
    項但書之情形者，應適用通常訴訟程序審判之，刑事訴訟法第四百五十二條定有
    明文；且對於簡易判決之上訴，準用刑訴法第三編第一章及第二章之規定，管轄
    第二審之地方法院合議庭受理簡易判決上訴案件，應依通常程序審理。其認案件
    有刑訴法第四百五十二條之情形者，應撤銷原判決，逕依通常程序為第一審判決
    ，法院辦理刑事訴訟簡易程序案件應行注意事項第十四項亦規定詳盡。本件原承
    辦檢察官聲請簡易判決處刑意旨，經本院審理後認應為不受理之諭知，既詳如前
    述，依刑事訴訟法第四百五十一條之一第四項但書第三款之規定，本院合議庭逕
    依通常程序審理後，係自為第一審判決，檢察官或被告如不服本判決，仍得於法
    定上訴期間內，向管轄之第二審法院提起上訴，附此敘明。
據上論斷，應依刑事訴訟法第四百五十五條之一第一項、第三項、第三百六十九條第
一項前段、第三百六十四條、第三百零三條第二款、第三百零七條，判決如主文。
中      華      民      國    九十二    年      七      月    二十九    日
                                臺灣高雄地方法院刑事第五庭
                                  審判長法  官    吳永宋
                                        法  官    張茹棻
                                        法  官    劉傑民
右正本證明與原本無異。
如不服本判決，應於判決送達後十日內，向本院提出上訴狀。
                                        書記官    林秀珍
中    華    民    國      九十二      年七      月      二十九    日


司法院資訊處製作；財團法人民間司法改革基金會備份。
